# 请教陈老师！施工企业问题！

提问人：心海拂清风 时间：2015-09-26 17:31:34
1 、 2003 年的施工企业会计核算办法现在还有效吗？施工企业是既执行这个行业规定又执行 2006 年颁布的企业会计准则?还是只是执行一个呢？谢谢！ 2 、施工企业计算营业税的依据是业主的验工计价款还是完工百分比计算的收入呢？谢谢！ 3 对于一些国企为建国前的工人干部和 60 年代下放到企业工作过的工人干部发放的工资、慰问费是否属于离职后福利来核算，报销这些老人的医药费呢？
如何处理？谢谢陈老师！

回答人：chenyiwei
1 、根据“关于印发《企业会计准则—应用指南》的通知”（财会[2006]18号）：执行《企业会计准则——应用指南》的企业，不再执行现行准则、《企业会计制度》、《金融企业会计制度》、各项专业核算办法和问题解答。因此理论上是不能同时执行新准则和原制度下核算办法的。
但是，鉴于新企业会计准则是原则导向的，其中缺少对特定行业、特定业务会计核算的直接指引，故已执行新企业会计准则的特殊行业企业，对于行业特有业务的会计处理可以在一定程度上参照原先的分行业会计制度和《企业会计制度》下专业核算办法中的相关规定，但参照的前提是：应确保所参照的具体规定与新企业会计准则中的各项原则和规定不能存在矛盾。 形成处理意见时可适当考虑以往的处理方法、行业内对该类业务的处理惯例等，但应当注意对照新准则的理念、原则和规定重新审视以往的规定和惯例。
3 、属于离职后福利中的设定受益计划，应根据职工薪酬准则规定，在精算的基础上进行确认和计量。

提问人：心海拂清风 时间：2015-09-26 21:43:07
谢谢陈老师，麻烦回答一下第二个问题，施工企业计算营业税的依据是业主的验工计价款还是完工百分比计算的收入呢？ 还有施工企业产生废料，废料收入计入其他业务收入营业外收入还是冲减成本，看了讲解有零星部分收益冲减成本，到底是冲减成本还是计入收入更加合理呢?谢谢！

回答人：chenyiwei
废料收入冲减工程成本更合适。

提问人：心海拂清风 时间：2015-09-26 21:48:13
陈老师，冲减的依据是当初领用的时候计入了成本，现在废料冲减成本，如果是没有领用自然损坏产生的废料冲减成本合理性？谢谢！

回答人：chenyiwei
如果核算中先将全部领料都记入合同成本的，则应冲减合同成本。